最高法院刑事判決　　　　　　　　　 111年度台上字第1747號
上　訴　人　許哲瑜


上列上訴人因加重詐欺等罪案件，不服臺灣高等法院中華民國11
0年12月23日第二審判決（110年度上訴字第3310號，起訴案號：
臺灣士林地方檢察署109年度偵字第19946號，110 年度偵字2416
號），提起上訴，本院判決如下：
    主  文
上訴駁回。
    理  由
一、按依刑事訴訟法第377 條規定，提起第三審上訴，應以原判
    決違背法令為理由，係屬法定要件；而上訴第三審法院之案
    件，是否以判決違背法令為上訴理由，應就上訴人之上訴理
    由書狀加以審查。如果上訴理由書狀並未具體指摘原判決不
    適用何種法則或如何適用不當，或所為指摘，顯與法律規定
    得為第三審上訴理由之違法情形不相適合時，均應認其上訴
    為不合法律上之程式，予以駁回。至於原判決究竟有無違法
    ，與上訴是否以違法為理由，係屬二事。
二、本件原審經審理結果，認為上訴人許哲瑜有原判決事實欄所
    載之犯罪事實，因而撤銷第一審關於上訴人原判決事實欄一
    及其附表一（下稱附表一）編號1 部分所為之不當判決，改
    判仍依想像競合犯，從重論處上訴人發起犯罪組織罪刑；並
    維持原判決關於上訴人附表一編號2至6部分所為，論處上訴
    人三人以上共同以電子通訊網際網路詐欺取財五罪罪刑之判
    決，駁回上訴人此部分在第二審之上訴；暨就上訴人所犯上
    開各罪定其應執行之刑，均已詳敘調查、取捨證據之結果及
    憑以認定犯罪事實之心證理由。上訴人不服，提起第三審上
    訴。
三、經查：原判決對上訴人於原審主張其本件犯行有情堪憫恕之
    特殊情形，且不應依累犯規定加重其刑云云，業於理由內，
    以上訴人所犯並無刑法第59條所規定酌減其刑之特殊情形；
    且上訴人已有構成累犯之前科紀錄，於執行完畢後，即發起
    組織犯罪集團，在網際網路上對不特定民眾施詐、行騙，惡
    性非輕，顯見其對於刑罰之反應力顯然薄弱，適用累犯規定
    加重其刑，與比例原則並無牴觸；第一審審酌其發起組成犯
    罪集團，詐欺取財，造成他人財物損失並危害社會治安之犯
    罪情節，事後坦認犯行，賠償被害人損失之犯後態度，並衡
    酌其智識程度、家庭生活狀況，而為量刑，尚稱妥適，故予
    維持等旨，逐一詳為說明，此乃原審刑罰裁量職權之適法行
    使。上訴意旨以上訴人前因年輕一時失慮而犯不能安全駕駛
    罪，遭查獲時即坦承不諱，經法院判處罪刑後，已執行完畢
    ；嗣再犯本案，於偵、審中亦自白犯行，配合調查，並已依
    與被害人之和解條件履行完畢，是本件雖屬累犯，然綜觀上
    訴人之行為態樣、事後已知悔悟等情，應無加重其刑之必要
    ，而指摘原判決依累犯規定對上訴人加重其刑，且未依刑法
    第57條、第59條減刑，均有適用法則不當之違法云云，核係
    猶執其於原審之陳詞，徒憑己意，任意指摘，並未具體指明
    原判決有何違法或不當，顯非適法之第三審上訴理由。從而
    本件上訴違背法律上之程式，應予駁回。
據上論結，應依刑事訴訟法第395條前段，判決如主文。      
中    華    民    國   111    年    3     月    17    日
                  刑事第七庭審判長法  官  李  錦  樑  
                                  法  官  林  孟  宜  
                                  法  官  吳  淑  惠  
                                  法  官  錢  建  榮  
                                  法  官  蔡  彩  貞  
本件正本證明與原本無異
                                  書記官
中    華    民    國   111    年    3     月    24    日